# 求助陈版主，购买股权或有对价合并处理的疑问

提问人：liuweisheng 时间：2023-05-23 21:56:01
A公司按每股 1 元购买B公司100%股权，有对赌协议。A公司借：长投 200 借：交易性金融资产 100 贷：银行存款300 合并报表报表 借：股本 300 贷：长投 200 贷: 交易性金融资产 100 这样处理是否正确。谢谢版主解惑。

回答人：chenyiwei
合并中不可能抵销对赌协议相关金融资产，因为其交易对手是被收购方的原股东，即属于对外交易而不是合并范围内的内部交易。